# 关联交易的两个问题—借款利息资本化、在建工程转移

提问人：2006163008 时间：2014-02-12 12:57:35
关于问题 2 不开发票是否合理？ 关联方借款利息资本化是否合理？

回答人：chenyiwei
对利息资本化问题，需要有证据证明该一般借款资金和甲公司的资本支出之间存在直接对应关系，在此基础上按一般借款费用资本化的原则处理，可资本化的利息仅限于资本支出实际占用的一般借款在资本化期间内发生的利息支出。总体上对一般借款资本化问题应从严把握。 关联方之间转让在建工程等资产，其流程与一般的非关联方之间转让无实质区别，但要注意作价的公允性。

提问人：hrtsex 时间：2016-05-25 11:32:16
陈版，关于公司与股东及其他关联方之间的借款，利息收入（支出）如何把握比较好，比如： 一、公司与股东之间的借款，如果合同规定无息： 1 、是否需按同期贷款利率计提利息收入（支出）呢？ 2 、或若股东找公司借款，应确认利息收入；公司找股东借款，则可不确认利息支出（或同时确认利息支出和资本公积）。 二、母子公司之间的借款，个人理解这块不确认利息收入（支出）问题不大。 三、上述确认与不确认对新三板和IPO的影响有多大？

回答人：chenyiwei
请参考《瑞华研究 2010 ～ 2014 汇编》之“问题4-1-10（母子公司之间的无息或低息贷款在双方各自个别财务报表中的处理）”。如果应确认利息支出而不确认，则将被认定为显失公允的关联交易利益输送，对挂牌或IPO申请不利